臺灣臺北地方法院民事簡易判決
111年度北簡字第12682號
原      告  元大國際資產管理股份有限公司

法定代理人  宋耀明  
訴訟代理人  詹凱傑  
            劉德明  
            鍾宇軒  
被      告  財政部國有財產署北區分署（即吳龍斌之遺產管理
            人）    
法定代理人  郭曉蓉  
訴訟代理人  黃曉筑  
上列當事人間請求給付簽帳卡消費款事件，本院於民國111年11
月10日言詞辯論終結，判決如下： 
    主      文
被告應於管理被繼承人吳龍斌（身分證統一編號：Z000000000號
）之遺產範圍內給付原告新臺幣134,620元。
訴訟費用新臺幣1,440元由被告於管理被繼承人吳龍斌之遺產範
圍內負擔。
本判決得假執行。
    事實及理由
一、按訴狀送達後，原告不得將原訴變更或追加他訴，但請求之
    擴張或減縮應受判決事項之聲明者，不在此限，民事訴訟法
    第255條第1項但書第3款定有明文。原告起訴時原聲明：「
    被告應於管理被繼承人吳龍斌之遺產範圍內給付原告新臺幣
    （下同）134,620元，及自民國100年3月16日起至104年8月3
    1日止，按年息20%計算之利息，暨自104年9月1日起至清償
    日止，按年息15%計算之利息。」，嗣變更為：「被告應於
    管理被繼承人吳龍斌之遺產範圍內給付原告134,620元。」
    ，核與上開規定相符，應予准許。
二、原告主張：債務人吳龍斌於91年12月間向訴外人渣打國際商
    業銀行股份有限公司（下稱渣打銀行）申辦信用卡使用，詎
    債務人未依約清償，尚欠如主文第1項所示款項未還，嗣渣
    打銀行將前開債權讓與原告；嗣吳龍斌於96年7月18日死亡
    ，其繼承人均拋棄繼承，經臺灣士林地方法院選任被告為吳
    龍斌之遺產管理人，為此依信用卡契約、債權讓與、遺產管
    理法律關係提起本訴等語。並聲明：如變更後聲明所示。
三、被告則以：伊經法院選任為吳龍斌之遺產管理人，並對吳龍
    斌之債權人公示催告於一定期限（至105年9月9日屆滿）內
    報明債權，依法於公示催告期限屆滿前伊不得對被繼承人之
    債權人償還債務，伊於該期限屆滿前自不負遲延責任；又收
    受支付命令前伊並不知悉原告為吳龍斌之債權人，亦無庸負
    遲延責任；另就逾民法第126條所定5年短期時效之利息，主
    張時效抗辯；就違約金部分請鈞院予以免除或酌減等語，資
    為抗辯。並聲明：原告之訴駁回。
四、本院之判斷：
　㈠經查，原告主張之事實，業據提出與其所述相符之信用卡申
    請書等件為證。另查債務人即被繼承人吳龍斌於96年7月18
    日死亡，因繼承人之有無不明，前經臺灣士林地方法院以10
    3年度司繼字第653號裁定選任財政部國有財產署北區分署即
    被告為吳龍斌之遺產管理人，並以104年度司家催字第45號
    裁定，准對吳龍斌之債權人於一定期限內報明債權之公示催
    告，公示催告期限於105年9月9日屆滿等情，有各該裁定、
    登報資料在卷可稽，且為被告所不爭執，堪信為真實。
　㈡按利息、紅利、租金、贍養費、退職金及其他一年或不及一
    年之定期給付債權，其各期給付請求權，因五年間不行使而
    消滅，民法第126條定有明文。查原告係於111年8月1日聲請
    對被告核發支付命令，該支付命令於於111年8月9日送達被
    告，有民事支付命令聲請狀上收狀戳、送達證書可憑，原告
    復未舉證證明有何中斷時效事由，足認106年8月9日前之利
    息請求權，已逾5年時效期間，被告為時效抗辯後，原告減
    縮聲明捨棄利息之請求，應屬有據。
五、綜上，原告依信用卡契約、債權讓與、遺產管理法律關係請
    求被告於管理被繼承人吳龍斌之遺產範圍內給付如主文第1
    項所示之範圍，為有理由，應予准許。
六、本件係適用簡易程序所為被告敗訴之判決，應職權宣告假執
    行；另依職權確定訴訟費用額為1,440元（第一審裁判費）
    ，由被告依主文第2項負擔。
中　　華　　民　　國　　111 　年　　11　　月　　30　　日
　　　　　　　　　臺北簡易庭　法　官　林振芳
以上正本係照原本作成。
如不服本判決，應於判決送達後20日內向本庭（臺北市○○○路
○段000巷0號）提出上訴狀。如委任律師提起上訴者，應一併繳
納上訴審裁判費。
中　　華　　民　　國　　111 　年　　11　　月　　30　　日
　　　　　　　　　　　　　　　書記官　賴敏慧